臺灣板橋地方法院刑事判決　　　　　　　 94年度易字第143號
公　訴　人　臺灣高雄地方法院檢察署檢察官
被　　　告　甲○○
上列被告因詐欺案件，經檢察官提起公訴〔起訴案號：臺灣高雄
地方法院檢察署九十二年度偵字第九五一九號、九十二年度偵字
第一四七八三號、九十二年度偵字第一四九六０號〕。臺灣高雄
地方法院判決管轄錯誤，移送本院。嗣經本院合議庭評決由受命
法官獨任進行簡式審判程序，本院判決如下：
    主  文
甲○○幫助意圖為自己不法之所有，以詐術使人將本人之物交付
，處有期徒刑參月，如易科罰金，以參佰元折算壹日，緩刑肆年
。
    事　實
壹、甲○○因需款孔急，由報紙傳單小廣告得知可藉由出售自己
    具名申請之行動電話門號得款花用，竟基於幫助詐欺之犯意
    ，於民國〔下同〕九十年十一月二日，在臺北市不詳處所，
    將以其名義申請之臺灣大哥大股份有限公司行動電話門號「
    0000000000」之ＳＩＭ卡，以約新台幣〔下同〕
    壹仟元之代價，出售予真實姓名年籍不詳之某成年男子執充
    詐欺他人財物使用。嗣該男子同夥之詐欺集團成員果基於詐
    欺取財之犯意，在報紙上刊登「賓儀館徵司機、行政人員」
    之不實廣告，並以甲○○所有之門號0000000000
    號、丁○○〔嗣緝獲後另結〕所有之門號00000000
    00號行動電話號碼作為聯絡電話，誘使不特定人去電詢問
    。嗣〔一〕乙○○於九十一年十一月二十二日，在臺北市○○區○○路六七巷二二號二樓家中，自自由時報上發現上開
    廣告，遂以前開0000000000號行動電話號碼與該
    詐騙集團自稱『劉小姐』之真實姓名年籍不詳成年女子聯絡
    ，該自稱『劉小姐』之女子即於電話中佯稱取得工作前，須
    先繳納機密文件保證金及辦理保險櫃晶片卡云云，使乙○○
    陷於錯誤，先後於同月二十五日在臺北東園郵局匯款貳萬元
    、在臺北中山郵局匯款壹萬伍仟元、在臺北龍江路郵局匯款
    貳萬伍仟貳佰元，共計陸萬零貳百元至侯朝欽〔業經臺灣高
    雄地方法院另案審結〕所有高雄內惟郵局00000000
    000000號帳戶。〔二〕戊○○於同年十二月二日，自
    中國時報上發現前開不實之徵才廣告，乃以上開00000
    00000號行動電話與該詐騙集團成員聯絡，該詐騙集團
    成員復偽稱取得工作前須先匯款及辦理保險、繳交保證金云
    云，使戊○○陷於錯誤，於同年十二月二日在安泰商業銀行
    新莊分行匯款貳萬元，於同年十二月三日在新莊後港路郵局
    匯款參萬伍仟元，共計伍萬伍仟元至侯朝欽所有上開郵局帳
    戶。〔三〕丙○○於同年十二月十九日，自報紙上發現前開
    不實之徵才廣告，經以電話與該詐騙集團成員聯絡後，亦同
    遭該詐騙集團成員告以取得工作前，須繳交保證金、製作制
    服及會員卡卡費為由，而陷於錯誤，先後於同年十二月十九
    日，在臺北市○○路華泰商業銀行自動櫃員機匯款貳萬元、
    陸萬捌仟元及捌萬貳仟元，於同日以臺北銀行自動櫃員機匯
    款參萬元，於同年月二十日以上海商業儲蓄銀行自動櫃員機
    匯款壹仟肆佰元、壹仟捌佰伍拾元及壹仟壹佰伍拾元，共計
    貳拾萬肆仟肆佰元〔起訴書誤植為貳拾萬參仟玖佰元〕至侯
    朝欽所有上開郵局帳戶。嗣因乙○○、戊○○及丙○○發覺
    情況有異，經報警後循線查獲。
貳、案經高雄市政府警察局鼓山分局報請臺灣高雄地方法院檢察
    署檢察官偵查起訴。
    理　由
壹、上揭事實，業據被告甲○○於臺灣高雄地方法院暨本院審理
    時坦承不諱〔參見本院九十四年四月十一日準備程序、簡式
    審判筆錄、臺灣高雄地方法院九十三年十月二十八日準備程
    序筆錄〕，核與被害人乙○○、戊○○、丙○○指訴被害情
    節〔參見高市警鼓分刑字第０九一００一九三八八號卷第三
    頁背面、高市警鼓分刑字第０九一００一九九七二號卷第三
    至四頁、高市警鼓分刑字第０九一００二０五三六號卷第三
    至四頁〕，互核相符。復有臺灣大哥大股份有限公司基本資
    料查詢一紙、侯朝欽郵政存簿儲金立帳申請書暨郵政存簿儲
    金印鑑單影本各一紙、林玉蓉郵政國內匯款執據二紙、分類
    廣告影本一紙〔附高市警鼓分刑字第０九一００一九三八八
    號卷第十六頁、第十二頁、第九至十頁、第八頁〕、戊○○
    安泰商業銀行匯款委託書、郵政國內匯款執據、報紙廣告影
    本一紙〔附高市警鼓分刑字第０九一００一九九七二號卷第
    八頁、第七頁〕、丙○○華泰商業銀行自動櫃員機交易明細
    表影本三紙、上海商業儲蓄銀行自動櫃員機交易明細表影本
    三紙、臺北銀行存戶交易明細表影本一紙〔附高市警鼓分刑
    字第０九一００二０五三六號卷第八至九頁〕等在卷足憑，
    凡此，堪認被告之自白與事實相符，足為認定上開事實之依
    據；本件事證明確，被告之右開犯行，堪予認定。
貳、核被告甲○○所為，係犯刑法第三十條第一項、第三百三十
    九條第一項之幫助詐欺取財罪。被告係幫助他人犯普通詐欺
    取財罪，依刑法第三十條第二項規定減輕其刑。爰審酌被告
    犯罪之動機、目的、手段、所致之危害，暨犯罪後態度等一
    切情狀，量處如主文示之刑。末查，被告前未曾受有期徒刑
　　以上刑之宣告，此有臺灣高等法院被告全國前案紀錄表附本
  　院卷、刑案資料查註紀錄表附偵查卷足稽，因一時失慮，偶
    罹刑典，事後已坦承犯行，顯具悔意，經此科刑教訓，當知
    警惕，信無再犯之虞，因認所宣告之刑，以暫不執行為當，
    併以宣告緩刑，用啟自新。
據上論斷，依刑事訴訟法第二百七十三條之一第一項、第二百九
十九條第一項前段，刑法第三十條第二項、第三百三十九條第一
項、第四十一條第一項前段、第七十四條第一款，罰金罰鍰提高
標準條例第一條前段、第二條，判決如主文。
本案經檢察官王家春到庭執行職務。
中　　華　　民　　國　　94　　年　　5 　　月　　16　　日
              　　刑事第二庭法　官    陳  福  來
上正本證明與原本無異。
如不服本判決，應於判決送達後十日內，向本院提出上訴狀。
                            書記官    林  兆  嘉
中　　華　　民　　國　　94　　年　　5 　　月　　16　　日
附錄本案論罪科刑參考法條：
刑法第三十條：
幫助他人犯罪者，為從犯。雖他人不知幫助之情者，亦同。
從犯之處罰，得按正犯之刑減輕之。
刑法第三百三十九條：
意圖為自己或第三人不法之所有，以詐術使人將本人或第三人之
物交付者，處五年以下有期徒刑、拘役或科或併科一千元以下罰
金。
以前項方法得財產上不法之利益或使第三人得之者，亦同。
前二項之未遂犯罰之。
